智慧財產及商業法院民事裁定  
110年度民專上再易字第2號
聲  請  人  賴光明即神之電腦企業社

相  對  人  美商科高國際有限公司


法定代理人  Svilen Ivanov Karaivanov

相  對  人  美商蘋果亞洲股份有限公司臺灣分公司

法定代理人  陳懷慈              
上列當事人間侵害專利權有關財產權爭議等事件，聲請人對於中
華民國110年11月30日本院110年度民專上再易字第1號確定裁定
聲請再審，本院裁定如下： 
    主  文
聲請駁回。
聲請費用由聲請人負擔。
    理  由
一、按對於確定之裁定，固得以有民事訴訟法第496條第1項或第
    497條規定之情形聲請再審，惟依民事訴訟法第507條準用同
    法第501條第1項第4款規定，必須表明再審理由及關於再審
    理由之證據。所謂表明再審理由，必須指明確定裁判有如何
    合於民事訴訟法第496條第1項各款或第497條所定再審事由
    之具體情事，始為相當，此為法定必須具備之程式；若僅泛
    言有何條款之再審事由，而無具體情事者，即不能謂已合法
    表明再審理由，其再審聲請為不合法，且毋庸命其補正，逕
    行駁回之（最高法院61年台再字第137號判例意旨參照）。
    又當事人雖聲明係對某件確定裁判為再審，但審查其再審訴
    狀理由，實為指摘該確定裁判之前次裁判係如何違法，而對
    於該聲明不服之確定裁判，則毫未指明有如何法定再審理由
    ，此種情形，即可認為未合法表明再審理由，逕以其再審為
    不合法駁回之（最高法院69年度第3次民事庭會議決定㈠意旨
    參照）。
二、經查，本件聲請人係對本院110年度民專上再易字第1號確定
    裁定（下稱原確定裁定）聲請再審，此有本院公務電話紀錄
    在卷可憑（見本院卷第113頁）。然依聲請人所表明之再審
    理由雖主張本件有未斟酌之證據、聲請人已依民事訴訟法第
    496條第1項第13款、第497條、第498條規定提起再審之訴云
    云（見本院卷第37、83頁），然核其聲請再審意旨，無非係
    就本院106年度民專上字第25號判決所爭執之實體事項再行
    爭執，並未就原確定裁定有何法定再審事由為具體表明，揆
    諸首揭說明，自難認聲請人已合法表明再審理由，其再審之
    聲請自不合法，且此欠缺毋庸命為補正，應逕以裁定駁回之
    。至聲請人雖請求閱覽技術審查官評議內容，然按「技術審
    查官製作之報告書，不予公開。」智慧財產案件審理細則第
    16條第2項前段定有明文，是聲請人之聲請自無理由不應准
    許，附此敘明。
三、據上論結，本件聲請再審為不合法，爰裁定如主文。　
中　　華　　民　　國　　111 　年　　1 　　月　　24　　日
                      智慧財產第一庭
                        審判長法  官　李維心
                              法  官　陳端宜
                              法  官　蔡如琪
以上正本係照原本作成。
本件不得抗告。
中　　華　　民　　國　　111 　年　　1　　 月　  25  　日
    　　　　　　　　　　　　　　　書記官　王英傑